臺灣屏東地方法院刑事裁定　　　　　　　 94年度聲字第711號
聲　請　人　乙○○
聲　請　人
即　被　告　甲○○
選任辯護人　陳旻沂律師
上列被告因違反毒品危害防制條例等案件（94年度訴字第44號）
，被告及聲請人乙○○以被告之子之資格，聲請具保停止羈押，
本院裁定如下：
    主  文
聲請駁回。
    理  由
一、被告因涉嫌違反毒品危害防制條例等案件，前經本院於民國
    94 年1月14日訊問、並參酌卷證資料後，認其涉犯毒品危害
    防制條例第4 條第1 項販賣第一級毒品罪及刑法第340 條常
    業詐欺罪之嫌疑重大，且有事實足認為有湮滅、偽造、變造
    證據或勾串共犯或證人之虞；又所涉犯之常業詐欺罪嫌，有
    事實足認為有反覆實施同一犯罪之虞，如未予羈押，顯難續
    行追訴，有羈押之必要，爰依刑事訴訟法第101 條第1 項第
    2 款、第101 條之1 第1 項第7 款規定，裁定予以羈押及禁
    止接見通信，並於同日開始執行，嗣於94年4 月14日、同年
    6 月14日分別延長羈押二月及禁止接見通信。且查被告本即
    涉犯之上開販賣第一級毒品海洛因罪，係死刑、無期徒刑或
    最輕本刑為5 年以上有期徒刑之罪，亦有刑事訴訟法第10 1
    條第1 項第3 款規定之羈押事由，併予說明。
二、聲請意旨略以：聲請人乙○○以被告平日為人正直，熱心公
    益，有聲請人住處所屬之東寧村長徐德山先生出具之證明書
    可資證明。而被告捲入本案，純屬遭人不實指控，且受羈押
    禁見迄今已逾10個月，聲請人擔心被告平日即患有糖尿病之
    身體狀況，為此，聲請對被告具保停止羈押等語；聲請人即
    被告則以相關證人已於審理期日到庭證述，已無串證滅供之
    虞，且被告有固定之住所，本案係自行至內埔分局接受訊問
    ，亦無逃亡之虞，況被告患有糖尿病，自羈押以來因受限於
    醫療資源，以致病情日益惡化，血糖數值高居不下，目前已
    呈視力模糊之狀態，為此聲請具保停止羈押等語。
三、經查：
（一）被告患有糖尿病，雖有其前所提出博仁醫院之診斷證明書
      1 紙在卷可稽，惟本院向臺灣屏東看守所函詢被告之身體
      狀況，經其覆稱；被告甲○○入所時即有糖尿病史，現持
      續投與降血糖藥物控制中，病情尚屬穩定，此有臺灣屏東
      看守所94年8 月4 日屏所衛字第0940003196號函1 紙及其
      所附之被告甲○○於臺灣屏東看守所就診之病歷表、林修
      哲內科診所診斷證明書各1 份在卷可稽。是被告即無因此
      而停止執行羈押之必要，故被告及聲請人乙○○此部分主
      張，洵非可採。
（二）被告於本院羈押訊問、歷次準備程序及審理中皆對將在案
      毒品海洛因易手予陳俊宏之事實供承不諱，參以現存之全
      案卷證資料，被告涉犯毒品危害防制條例第4 條第1 項販
      賣第一級毒品罪及刑法第340 條常業詐欺罪之嫌疑重大。
      本案共同被告、相關證人雖均於審理程序中到庭陳述，而
      已無湮滅、偽造、變造證據或勾串共犯或證人之虞，惟被
      告所涉犯之上開販賣第一級毒品海洛因罪，乃係死刑、無
      期徒刑或最輕本刑為5 年以上有期徒刑之罪，而有刑事訴
      訟法第101 條第1 項第3 款規定之羈押事由，不能因具保
      而使之消滅，而有繼續執行羈押之必要，而被告及聲請人
      乙○○所陳述之其他停止羈押理由，並非法定應停止羈押
      之事由，且其羈押原因尚未消滅，其等所請具保停止羈押
      ，自難准許，應予駁回，爰為裁定如主文。
中　　華　　民　　國　　94　　年　　8 　　月　　10　　日
                  刑事第一庭    審判長  法 官  潘正屏
                                        法 官  林世民
                                        法 官  黃聖涵
以上正本證明與原本無異。
如不服本裁定應於收受送達後五日內向本院提出抗告書狀敘述抗
告之理由抗告於台灣高等法院高雄分院。
中　　華　　民　　國　　94　　年　　8 　　月　　12　　日
                                        書記官 蘇雅慧
